臺灣雲林地方法院刑事判決              100年度訴字第822號
公  訴  人  臺灣雲林地方法院檢察署檢察官
被      告  魏中平
指定辯護人  本院公設辯護人許俊雄
被      告  蕭文聰
選任辯護人  張蓁騏律師
上列被告因違反毒品危害防制條例案件，經檢察官提起公訴（10
0 年度偵字第821 號、第1461號），本院判決如下：
    主  文
魏中平所犯罪名及處罰，詳如附表「所犯罪名及處罰」欄所示，
應執行有期徒刑年陸月。扣案之廠牌TATUNG行動電話（序號：
000000000000000號）、廠牌ANYCALL 行動電話
（序號：00000000000000/ ○號、含門號000
0000000號SIM 卡壹張）各壹支及電子磅秤壹臺，均沒收
之。未扣案之門號0000000000號SIM 卡壹張，沒收之
，如全部或一部不能沒收時，追徵其價額。未扣案之販賣毒品所
得新臺幣陸仟伍佰元沒收之，如全部或一部不能沒收時，以其財
產抵償之。
蕭文聰販賣第一級毒品，未遂，累犯，處有期徒刑柒年玖月。扣
案之廠牌ANYCALL 行動電話壹支（序號：0000000000
0000/ 七、含門號0000000000號SIM 卡壹張）、
電子磅秤壹臺、分裝袋拾個，均沒收之。扣案之海洛因伍包（淨
重七點七七公克、純質淨重五點一三公克、驗餘淨重七點七六公
克，含包裝袋伍個），均沒收銷燬之。
蕭文聰其餘被訴販賣第二級毒品、販賣第一級毒品部分，均無罪
。
    事  實
一、魏中平前因施用毒品案件，經本院以96年度訴字第575 號判
    決判處有期徒刑1 年確定；又因施用毒品案件，經本院以97
    年訴字第632 號判決判處有期徒刑1 年確定。上開兩案接續
    執行，於民國98年12月7 日縮短刑期假釋出監付保護管束，
    99年2 月12日假釋期滿未經撤銷，以執行完畢論。蕭文聰前
    因施用毒品案件，經臺灣嘉義地方法院以98年度嘉簡字第12
    47號判決判處有期徒刑4 月確定，於99年2 月26日易科罰金
    執行完畢。
二、魏中平明知甲基安非他命係毒品危害防制條例第2 條第2 項
    第2 款所列管之第二級毒品，不得非法持有、販賣，竟基於
    販賣第二級毒品甲基安非他命（下稱甲基安非他命）以營利
    之犯意，以廠牌TATUNG行動電話（序號：000000000000000
    號）、內裝門號0000000000號SIM 卡（下稱0000000000號行
    動電話）及廠牌ANYCALL （序號：00000000000000/0號）、
    內裝門號0000000000號SIM 卡（下稱0000000000號行動電話
    ）作為販賣毒品之聯絡工具，分別為下列行為：
  (一)99年11月7 日上午9 時50分許，林旺生以其持用之門號0000
    000000號行動電話（下稱0000000000號行動電話），撥打魏
    中平持用之0000000000號行動電話，雙方約妥甲基安非他命
    之交易時間後，魏中平即前往雲林縣斗六市雲林溪加蓋小吃
    街附近，以一手交錢一手交貨之方式，販賣甲基安非他命1
    包予林旺生，並自林旺生處得款新臺幣（下同）1,000 元（
    詳附表編號(一)）。
  (二)99年11月8 日下午4 時許，林旺生以其持用之0000000000號
    行動電話），撥打魏中平持用之0000000000號行動電話，雙
    方約妥甲基安非他命之交易時間、地點等事宜後，魏中平即
    前往雲林縣斗六市雲林溪加蓋小吃街附近，以一手交錢一手
    交貨之方式，販賣甲基安非他命1 包予林旺生，並自林旺生
    處得款1,000 元（詳附表編號(二)）。
  (三)99年12月12日上午11時34分、39分、51分、12時6 分、13時
    54分許，魏中平以其持用之0000000000號行動電話與林旺生
    持用之0000000000號行動電話聯繫，雙方約妥甲基安非他命
    之交易時間、地點等事宜後，魏中平即前往雲林縣斗六市雲
    林溪加蓋小吃街附近，以一手交錢一手交貨之方式，販賣甲
    基安非他命1 包予林旺生，並自林旺生處得款1,000 元（詳
    附表編號(三)）。
  (四)99年9 月10日（起訴書誤載為22日）下午3 時17分許，魏中
    平以其持用之0000000000號行動電話，撥打蔡志強持用之門
    號0000000000號行動電話，雙方約妥甲基安非他命之交易事
    宜後，魏中平即前往雲林縣斗六市○○路天后宮附近，以一
    手交錢一手交貨之方式，販賣甲基安非他命1 包予蔡志強，
    並自林旺生處得款3,500 元（詳附表編號(四)）。
  (五)99年12月10日上午11時20分許，魏中平以其持用之00000000
    00門號行動電話與林宏璋持用之門號0000000000號行動電話
    （下稱0000000000號行動電話）聯絡，雙方約妥甲基安非他
    命之交易地點後，魏中平即在其位於雲林縣斗六市鎮○里○
    ○路266 巷20號住處，以賒帳方式，販賣價值500 元之甲基
    安非他命1 包予林宏璋（詳附表編號(五)）。
  (六)99年12月13日下午6 時25分許，魏中平以其持用之00000000
    00號行動電話與林宏璋持用之0000000000號行動電話聯絡，
    後，雙方約妥甲基安非他命之交易地點、方式等事宜，魏中
    平即將價值500 元之甲基安非他命1 包藏放在其上開住處樓
    下，以賒帳之方式，販賣上開甲基安非他命1 包予林宏璋（
    詳附表編號(六)）。
三、蕭文聰（綽號「文聰」）明知海洛因係毒品危害防制條例第
    2 條第2 項第1 款所列管之第一級毒品，不得非法持有、販
    賣，竟基於販賣第一級毒品海洛因（下稱海洛因）以營利之
    犯意，於100 年1 月31日下午5 時6 分許，魏中平以其持用
    之00 00000000 號行動電話，與其向警方供出毒品上游蕭文
    聰所持用之行動電話門號0000000000號（行動電話廠牌ANYC
    ALL ，序號：00000000000000/7，內含門號0000000000號SI
    M 卡1 張，下稱0000000000號行動電話）聯絡上，兩人談妥
    由魏中平貼補油錢、交易地點等交易事宜後，蕭文聰於同日
    晚上7 時23分許抵達魏中平上開住處前，欲將海洛因販賣予
    魏中平，為埋伏員警當場查獲而未遂（起訴書犯罪事實二、
    (三)）。
四、嗣經臺灣雲林地方法院檢察署（下稱雲林地檢署）檢察官向
    本院聲請實施通訊監察，並指揮員警於100 年1 月31日上午
    7 時10分許，持本院核發搜索票方式，至魏中平上開住處實
    施搜索，並扣得魏中平所有之電子磅秤1 臺、廠牌TATUNG行
    動電話（序號：000000000000000 號）及廠牌ANYCALL （序
    號：00000000000000/0號、內含門號0000000000號SIM 卡1
    張）；另為警至蕭文聰與魏中平相約之交易地點（即魏中平
    上開住處），當場查獲依約到場之蕭文聰，並經附帶搜索及
    徵其同意搜索，扣得蕭文聰所有之電子磅秤1 臺、分裝袋10
    個、廠牌ANYCALL 行動電話1 支（序號：00000000000000/7
    、內含門號0000000000號SIM 卡1 張）及海洛因5 包（淨重
    7.77公克、純質淨重5.13公克、驗餘淨重7.76公克，含包裝
    袋5 個），而查悉上開全情。
五、案經彰化縣警察局田中分局報告臺灣雲林地方法院檢察署檢
    察官偵查起訴。
    理  由
壹、證據能力部分：
一、按被告以外之人於偵查中向檢察官所為之陳述，除顯有不可
    信之情況者外，得為證據，刑事訴訟法第159 條之1 第2 項
    定有明文。偵查中對被告以外之人（包括證人、鑑定人、告
    訴人、被害人及共同被告等）所為之偵查筆錄，或被告以外
    之人向檢察官所提之書面陳述，性質上均屬傳聞證據。惟現
    階段刑事訴訟法規定檢察官代表國家偵查犯罪、實施公訴，
    依法其有訊問被告、證人及鑑定人之權，證人、鑑定人且須
    具結，而實務運作時，檢察官偵查中向被告以外之人所取得
    之陳述，原則上均能遵守法律規定，不致違法取供，其可信
    度極高，職是，被告以外之人前於偵查中已具結而為證述，
    除反對該項供述得具有證據能力之一方，已釋明「顯有不可
    信之情況」之理由外，不宜遽指該證人於偵查中之陳述不具
    證據能力。查本案證人林旺生、蔡志強、林宏璋（就被告魏
    中平而言）及魏中平（就被告蕭文聰而言）於偵查中所為之
    陳述，雖屬傳聞證據，然渠等於偵查中所為證言，均經具結
    ，而被告魏中平、蕭文聰及其等之辯護人均未能釋明上開陳
    述有何「顯不可信之情況」，且於客觀之外部情狀上，難認
    有何顯不可信之情狀，依刑事訴訟法第159 條之1 第2 項規
    定，得為證據。
二、按通訊監察錄音之譯文，僅屬依據監聽錄音結果予以翻譯之
    文字，固具文書證據之外觀，但實際上仍應認監聽所得之錄
    音帶，始屬調查犯罪所得之證物，乃刑事訴訟法第165 條之
    1 第2 項所稱之證物，如其蒐證程序合法，並經合法調查，
    自具證據能力；監聽譯文倘係公務員（員警）依法定程序而
    取得，被告或訴訟關係人就其真實性復無爭執（即不否認譯
    文所載對話內容之真實無偽），法院並曾依刑事訴訟法第16
    5 條第1 項規定，踐行證據調查之法定程序，向被告宣讀或
    告以要旨，則其自得採為認定被告有罪之基礎，而有證據能
    力，有最高法院95年度臺上字第295 號、96年度臺上字第71
    47號判決意旨足資參照。查本案卷附被告魏中平持用之0000
    000000號行動電話與證人林旺生持用之0000000000號行動電
    話，被告魏中平持用之0000000000號行動電話與林宏璋持用
    之0000000000號行動電話對外聯絡之通訊監察譯文，均係警
    員按監聽光碟側錄對話內容轉譯所得，且上開監聽分別係依
    據本院99年度聲監字第589 號、本院99年度聲監續字第548
    號通訊監察書所實施，有詳載案由、監察電話、對象及時間
    等之通訊監察書暨電話附表及通訊監察譯文附卷可參（見警
    卷第59至64頁；他字卷第52至54頁、第71、72頁），監聽程
    序並無瑕疵可指，被告魏中平與其辯護人亦未爭執相關對話
    之真實性，或譯文之正確性，本院於審判期日時復已提示譯
    文供被告魏中平辨認、表示意見及進行辯論，揆諸前揭判決
    意旨，應認上開通訊監察譯文具有證據能力。
三、刑事訴訟法第208 條第1 項前段規定：「法院或檢察官得囑
    託醫院、學校或其他相當之機關、團體為鑑定，並準用第20
    3 條至第206 條之1 之規定」，而同法第206 條第1 項規定
    ：「鑑定之經過及其結果，應命鑑定人以言詞或書面報告」
    。另由司法警察官、司法警察依檢察官所概括選任之鑑定人
    或囑託鑑定機關、團體所為之鑑定結果，與檢察官選任或囑
    託為鑑定者，性質上並無差異，同具有證據能力，此亦有最
    高法院96年度臺上字第2860號判決可資參照。從而，本案卷
    附之法務部調查局100 年3 月14日調科壹字第10023006390
    號鑑定書，符合同法第159 條第1 項所定得作為證據之「法
    律有規定」之情形，應具有證據能力，得為證據使用。
四、按被告以外之人於審判外之陳述，雖不符刑事訴訟法第159
    條之1 至第159 條之4 規定得為證據之情形，而經當事人於
    審判程序同意作為證據，法院審酌該言詞陳述或書面陳述作
    成時之情況，認為適當者，亦得為證據，刑事訴訟法第159
    條之5 第1 項亦有明文。查本判決除上揭所述外，下列所引
    證人林旺生、蔡志強、林宏璋於警詢之陳述暨指認犯罪嫌疑
    人紀錄表，本院100 年聲搜字第112 號搜索票、彰化縣警察
    局田中分局（受執行人：魏中平）搜索扣押筆錄暨扣押物品
    目錄表、0000000000號、0000000000號、0000000000號、00
    00000000號及0000000000號行動電話通聯調閱查詢單、0000
    000000號行動電話雙向通聯記錄（就被告魏中平而言）、彰
    化縣警察局田中分局（受執行人：蕭文聰）搜索扣押筆錄暨
    扣押物品目錄表及0000000000號行動電話通聯調閱查詢單（
    就被告蕭文聰而言），雖均屬被告魏中平、蕭文聰以外之人
    於審判外之言詞或書面陳述，然經檢察官、被告魏中平、蕭
    文聰及其等之辯護人同意作為證據使用，復經本院審酌上開
    言詞或書面陳述作成時之情況，亦無不當之情形，揆諸前揭
    規定，均應認具有證據能力，得作為本件證據使用。
五、刑事訴訟法第159 條第1 項規定：「被告以外之人於審判外
    之言詞或書面陳述，除法律有規定者外，不得作為證據。」
    所謂「被告以外之人於審判外之言詞或書面陳述」，並不包
    含「非供述證據」在內。按照相機拍攝之照片，係依機器之
    功能，攝錄實物形貌而形成之圖像，除其係以人之言詞或書
    面陳述為攝取內容，並以該內容為證據外，照片所呈現之圖
    像，並非屬人類意思表達之言詞或書面陳述，當不在上引規
    定「被告以外之人於審判外之言詞或書面陳述」之範圍內，
    其有無證據能力，自應與一般物證相同，端視其取得證據之
    合法性，以資認定（最高法院97年度臺上字第3854號判決意
    旨參照）。查卷附之魏中平、蕭文聰行動電話拍攝照片各1
    張，乃非供述證據，係以相機機器之功能作用，攝錄監視錄
    影畫面所形成之圖像，不含有人類意思表達之供述要素，所
    拍攝內容現實情狀之一致性，係透過機械原理加以還原，並
    無人對現實情形之記憶、知覺經常可能發生之誤差，復無證
    據證明有何偽造、變造或違法取得之情事，又與本案待證事
    實具有相當關聯性，前揭照片自具有證據能力，合先敘明。
貳、實體部分：
一、就被告魏中平方面：
  (一)上開犯罪事實，業據被告魏中平迭於警詢、偵查中及本院審
    理時，均坦承不諱，就犯罪事實二、(一)至(三)部分，核與證人
    林旺生於100 年1 月31日警詢指稱及偵查中具結證稱之交易
    情節大致相符（見警卷第34頁反面；99年度他字971 號卷，
    下稱他字卷，第57、59頁），並有犯罪嫌疑人指認表、被告
    魏中平所持用0000000000號行動電話與林旺生持用之000000
    0000號行動電話，於99年11月7 日、11月8 日及12月12日通
    話之通訊監察譯文、本院99年度聲監字第589 號、本院99年
    度聲監續字第548 號通訊監察書暨電話附表、0000000000號
    、0000000000號行動電話通聯調閱查詢單各1 份（見警卷第
    40頁、第59至64頁；警聲搜卷第29頁；他字卷第52至54頁；
    本院卷卷壹第67頁）在卷可憑；就犯罪事實二、(四)部分，核
    與證人蔡志強於100 年1 月31日警詢指稱及偵查中具結證稱
    之交易情節大致相吻合（見警卷第11頁反面、第13頁反面；
    他字卷第46、48頁），並有犯罪嫌疑人指認表、0000000000
    號行動電話雙向通聯紀錄、0000000000號、0000000000號行
    動電話通聯調閱查詢單各1 份（見警卷第14頁；警聲搜卷第
    35頁；本院卷卷貳第19至21頁反面）附卷可佐；就犯罪事實
    二、(五)(六)部分，核與證人林宏璋於100 年1 月31日警詢指稱
    及偵查中具結證稱之交易情節大致吻合（見警卷第20頁；偵
    卷第80、82頁），並有犯罪嫌疑人指認表、被告魏中平所持
    用0000000000號行動電話與林宏璋持用之0000000000號行動
    電話，於99年12月10日及12月13日通話之通訊監察譯文、本
    院99年度聲監續字第548 號通訊監察書暨電話附表、000000
    0000號、0000000000號行動電話通聯調閱查詢單各1 份（見
    警卷第22頁、第62至64頁；警聲搜卷第22頁；他字卷第71、
    72頁；本院卷卷壹第69頁）在卷可稽。此外，復有本院100
    年聲搜字第112 號搜索票、彰化縣警察局田中分局（受執行
    人：魏中平）搜索扣押筆錄、扣押物品目錄表各1 份（見警
    卷第41至43頁反面）附卷可參，且有前揭扣案之電子磅秤1
    臺及行動電話2 支足資佐證，足認被告魏中平前揭自白與事
    實相符，而可採信。至就犯罪事實二、(五)(六)部分，證人林宏
    璋雖曾證稱已償還被告魏中平此2 次賒欠之購毒價款各500
    元等語（見偵卷第80頁），然被告魏中平於本院審理時供稱
    ：這2 次最後林宏璋都沒有拿錢給伊等語，依罪疑唯輕原則
    ，從最有利於被告魏中平之認定，應認被告魏中平此2 次交
    易係以賒帳之方式，均尚未向證人林宏璋取得購毒價款500
    元，附此敘明。
  (二)再者，被告魏中平於本院審理時供稱：伊賣1,000 元甲基安
    非他命1 包給林旺生3 次，每次約賺得200 元或300 元；伊
    賣3, 500元甲基安非他命1 包給蔡志強1 次，賺得1,000 元
    ；伊賣500 元甲基安非他命1 包給林宏璋2 次，如果之後向
    林宏璋收到錢，約賺得100 元等語（見本院卷卷貳第126 頁
    及反面），足徵被告魏中平確實係意圖營利而販賣甲基安非
    他命甚明。
  (三)綜上，被告魏中平販賣甲基安非他命予林旺生3 次、蔡志強
    1 次及林宏璋2 次之犯行，應堪認定。
二、就被告蕭文聰方面：
    訊據被告蕭文聰，固坦承於100 年1 月31日與魏中平通話後
    ，攜帶海洛因5 包、電子磅秤1 臺、上開ANYCALL 行動電話
    1 支及分裝袋10個，至魏中平雲林縣斗六市鎮○里○○路26
    6 巷20號住處，欲與魏中平見面等情，惟矢口否認有何販賣
    海洛因以營利之犯意，並辯稱：伊與魏中平之間並無買賣毒
    品之關係存在，事實上伊與魏中平的關係是，有時魏中平沒
    有東西（指毒品），會來找伊，叫伊幫忙拿，有時伊沒有東
    西，會去找魏中平，叫魏中平幫伊拿，拿到後就會一起在魏
    中平家裡施用；兩人是互調，相互沒有賺錢云云；被告蕭文
    聰之辯護人並為被告辯護稱：100 年1 月31日被告蕭文聰係
    與魏中平聯絡後，才前往魏中平住處，在通話過程中，魏中
    平並無提到要與被告蕭文聰交易毒品，而被告蕭文聰在停車
    後進入巷內，隨即為警逮捕，又此次交易，買家魏中平根本
    沒有下車與被告蕭文聰面談、議價或商談取得的毒品為何，
    尚難認為被告蕭文聰已著手於犯行等語，經查：
  (一)就100 年1 月31日證人魏中平為警查獲，向警方供出毒品來
    源為被告蕭文聰，並與被告蕭文聰以行動電話聯繫，約妥海
    洛因交易事宜等過程，以及兩人平常之交易方式，業據證人
    魏中平於偵查中及本院審理時具結證稱：伊於100 年1 月31
    日為警查獲前1 年多認識住在嘉義的蕭文聰，認識蕭文聰以
    後就向蕭文聰購買毒品，一開始是向蕭文聰購買甲基安非他
    命，後來才購買海洛因；伊是持用0000000000號行動電話與
    蕭文聰之行動電話聯絡，但現在忘記蕭文聰的號碼了，平時
    聯絡就是談購買毒品的事，都是伊打給蕭文聰比較多，若是
    蕭文聰在睡覺，就比較難聯絡上，而約定交易地點有時在交
    流道，有時在伊家裡，地點有時是伊決定，有時是蕭文聰決
    定；100 年1 月31日伊與蕭文聰聯絡時，先打了電話好幾次
    ，都沒人接，後來下午5 時許蕭文聰才接，蕭文聰說其剛起
    床，伊就叫蕭文聰過來斗六，伊會貼補1 、2 千元油錢，蕭
    文聰說好，後來就在那裡等（即魏中平斗六住處），等到晚
    上7 時許，蕭文聰才出現；伊是在伊斗六住處巷口的警車上
    等，看到蕭文聰走進巷子裡，警察就下車了，之後的情形伊
    沒有看見，也沒有出面與蕭文聰交易；100 年1 月31日伊與
    蕭文聰通話時，是打算要向蕭文聰購買海洛因，因為100 年
    1 月23日伊與蕭文聰見面時，伊有問過蕭文聰，蕭文聰說1
    月初以後就沒有甲基安非他命了，而伊所說貼2 千元就是貼
    蕭文聰油錢，是不包括價金額外給蕭文聰的，不然蕭文聰不
    過來，伊平時與蕭文聰的交易模式就是這樣約見面；另外伊
    於100 年1 月31日與蕭文聰通話時，有提到蕭文聰叫伊當天
    中午去找蕭文聰，這是前1 天（即100 年1 月30日）中午，
    蕭文聰叫伊去嘉義找他，但蕭文聰電話沒有接，伊找不到蕭
    文聰，在伊回程途中，有與蕭文聰電話聯絡上，蕭文聰要伊
    隔天中午再打給他，伊與蕭文聰於100 年1 月30日約好此事
    ，是伊要向蕭文聰購買海洛因等語綦詳（見偵卷第99頁；本
    院卷卷貳第99至100 頁反面、第103 頁反面、第104 頁反面
    、第107 頁及反面、第108 頁及反面、第109 頁）。
  (二)再者，經本院當庭勘驗100 年1 月31日蒐證錄影光碟之結果
    ，證人魏中平分別於當日下午2 時55分、3 時4 分、3 時11
    分、3 時31分以其持用之0000000000號行動電話，撥打被告
    蕭文聰持用之0000000000號行動電話，被告蕭文聰並未接聽
    ，直至當日下午5 時6 分許，證人魏中平再次以上開行動電
    話撥打被告蕭文聰上開行動電話，被告蕭文聰始接聽，此有
    勘驗筆錄1 份（見本院卷卷貳第94至97頁）在卷可佐，核與
    證人即田中分局偵查隊小隊長孫木火到庭具結證述之情節吻
    合（見本院卷卷貳第110 頁至111 頁反面）；又證人魏中平
    於電話中與被告蕭文聰聯繫之內容：「（證人：魏中平）對
    阿，你不是叫我中午打你？阿要麻煩你一下，我就沒有車，
    阿我貼你2 千啦，麻煩一下啦，好不好？貼你2 千塊啦。」
    「（證人：魏中平）蛤？好啦喔！阿你..何時要過來？麻煩
    一下，喔～那個... 呴... 趕一下，麻煩一下，我貼你2 千
    。呴... 好... 你現在要馬上過來，還是？..... 好好，差
    不多要..？不然你，不要太久啦！麻煩一下。不要太久啦！
    麻煩一下啦！好好好。」亦有前揭勘驗筆錄在卷可憑；證人
    魏中平與被告蕭文聰通話後，隨即帶同警方至其斗六住處埋
    伏，嗣被告蕭文聰於100 年1 月31日晚上7 時23分許抵達證
    人魏中平前揭斗六住處，因該處是死巷，由一組人員陪同證
    人魏中平確認被告蕭文聰駕車到場，通報另一組人員被告蕭
    文聰之特徵，並當場為警查獲被告蕭文聰，而扣得其所攜帶
    之海洛因5 包（淨重7.77公克、純質淨重5.13公克、驗餘淨
    重7.76公克，含包裝袋5 個）、電子磅秤1 臺、分裝袋10個
    及廠牌ANYCALL 行動電話1 支（序號：00000000000000/7、
    內含門號0000000000號SIM 卡1 張）等情，業據證人孫木火
    到庭證述歷歷在案（見本院卷卷貳第111 頁反面、第112 頁
    ），亦有本院當庭勘驗100 年1 月31日蒐證錄影光碟之勘驗
    筆錄、法務部調查局100 年3 月14日調科壹字第1002300639
    0 號鑑定書各1 份（見偵卷第61頁、本院卷卷貳第97至98頁
    反面）、魏中平及蕭文聰行動電話拍攝照片各1 張（見警卷
    第68頁）及前揭扣案物可資佐證。
  (三)按已著手於犯罪行為之實行而不遂者，為未遂犯，刑法第25
    條第1 項定有明文。所謂著手係指犯罪行為人對於犯罪構成
    事實開始實行而言，倘有販賣毒品海洛因之故意，且與購買
    者就購買海洛因及交易地點達成合意，即已經著手於犯罪行
    為之實行，嗣雖未及取交海洛因，即為警查獲，致販賣行為
    未得逞，仍應論以販賣罪之未遂犯（最高法院97年度臺上字
    第5 號判決意旨參照）。由證人魏中平前揭證詞對照其與被
    告蕭文聰之通話內容來看，證人魏中平向被告蕭文聰表明願
    意補貼油錢2 千元，並在證人魏中平說「好」後，兩人即談
    論到交易之時間、地點「現在要馬上過來，還是？」「差不
    多要..？」「不要太久啦！麻煩一下啦！」最後證人魏中平
    再說「好」，且用語精簡、隱諱，點到為止，與一般毒品交
    易者間之對話模式並無不同，顯見被告蕭文聰與證人魏中平
    間就交易方式具有相當默契，在電話中為如此對談，即已達
    成在證人魏中平斗六市鎮○里○○路266 巷20號住處交易海
    洛因之共識，而著手於販賣海洛因之犯行，否則被告蕭文聰
    豈會在與證人魏中平通話後，隨即於同日晚上7 時23分許攜
    帶海洛因5 包、電子磅秤1 臺、分裝袋10個及與證人魏中平
    通話之廠牌ANYCALL 行動電話1 支（序號：00000000000000
    /7、內含門號0000000000號SIM 卡1 張）至證人魏中平上開
    斗六市住處，欲與證人魏中平見面。另被告蕭文聰雖否認上
    開電子磅秤1 臺、分裝袋10個係供其販賣海洛因所用或預備
    之物，並辯稱：電子磅秤是向他人購毒時用來秤重，以判斷
    數量是否正確；分裝袋則是之前用來分裝海洛因剩餘之分裝
    袋等語（見本院卷卷貳第114 頁反面），惟第一級毒品量少
    值昂，販毒者當不至於單憑直覺評估其重量，應係以鏟子分
    裝，再以扣案電子磅秤秤重後，以便掌控利潤，且從被告蕭
    文聰此次並非向證人魏中平購毒，仍隨身攜帶上開電子磅秤
    與包裝袋，以及扣案之海洛因5 包業經分裝等情來看，顯然
    被告蕭文聰係需要使用上開電子磅秤與分裝袋加以秤重及分
    裝，以確認交付買家之毒品重量，是以扣案之分裝袋應係被
    告蕭文聰預備用以分裝販賣海洛因使用，扣案之電子磅秤應
    係被告蕭文聰供販賣海洛因所用之物，均足資補強被告蕭文
    聰販賣海洛因之犯行。
  (四)此外，被告蕭文聰曾於100 年1 月31日警詢時供稱：伊是在
    100 年1 月31日下午5 時許回覆魏中平，當時魏中平說毒品
    發作叫伊去救他，並且要貼補伊2 千元油錢，伊只有賣給魏
    中平海洛因，都是以行動電話聯絡購買數量、金額及約定時
    間、地點交易等語（見警卷第9 頁）以及於100 年2 月1 日
    偵查中供陳：100 年1 月31日有賣給魏中平海洛因，沒有賣
    給魏中平甲基安非他命，魏中平有問，伊說沒有等語（見偵
    卷第41頁），又在由辯護人陪同下，先於100 年3 月22日偵
    查中供稱：承認賣海洛因給魏中平，之前有寄一封自述狀撤
    回等語（見偵卷第73頁），亦於100 年3 月28日偵查中坦承
    本次犯行（見偵卷第92頁）；就被告蕭文聰前揭供述，與前
    揭證人魏中平之證詞及其與證人魏中平於100 年1 月31日之
    通話內容相互勾稽，並無不符，且與證人魏中平於偵查中具
    結證稱：（問：為何後來改買海洛因？）因為後來蕭文聰就
    沒有甲基安非他命了等語（見偵卷第99頁）吻合，益徵證人
    魏中平上開所言，應非子虛。至證人魏中平向被告蕭文聰購
    買海洛因之原因，證人魏中平雖曾於警詢、本院審理時指稱
    ：是因為染上海洛因等語（見他字卷第96頁；本院卷卷貳第
    101 頁反面），然此與證人魏中平前揭於偵查中、本院審理
    時證稱：被告蕭文聰告知伊，後來沒有甲基安非他命了，所
    以100 年1 月31日是要向被告蕭文聰購買海洛因等語（見偵
    卷第99頁；本院卷卷貳第108 頁反面），實無衝突；又100
    年1 月31日之交易狀況，證人魏中平雖於偵查中證稱：是現
    金交易，有交易成功等語（見偵卷第99頁），然證人魏中平
    已於本院審理時作證說明：當天有要交易，講說有交易成功
    ，可能是講錯了等語（見本院卷卷貳105 頁），參以證人魏
    中平於100 年1 月31日多次撥打被告蕭文聰之電話後，才與
    被告蕭文聰取得聯繫，被告蕭文聰並依約到場而為警查獲，
    顯見對證人魏中平而言，100 年1 月31日確實已與被告蕭文
    聰聯繫交易成功，而被告蕭文聰為警查獲而無法實際完成交
    易，乃法律評價上既、未遂之問題，並非證人魏中平所重視
    ，經於本院審理時，辯護人再三詰問證人魏中平100 年1 月
    31日有無與被告蕭文聰見面，證人魏中平才理解到「交易成
    功」、「交易不成功」之區別，而為前述之解釋說明，是證
    人魏中平就此部分之證述，雖有不一致，均不影響本院前揭
    認定，併予敘明。
  (五)被告蕭文聰有販賣海洛因以營利之意圖：
    按販賣毒品之所謂販賣行為，係行為人基於營利之目的，而
    販入或賣出毒品而言。販賣毒品者，其主觀上須有營利之意
    圖，且客觀上有販賣之行為，即足構成，至於實際上是否已
    經獲利，則非所問。即於有償讓與他人之初，係基於營利之
    意思，並著手實施，而因故無法高於購入之原價出售，最後
    不得不以原價或低於原價讓與他人時，仍屬販賣行為。必也
    始終無營利之意思，縱以原價或低於原價有償讓與他人，方
    難謂為販賣行為，而僅得以轉讓罪論處（最高法院93年度臺
    上字第165 號判決意旨參照）。復衡以近年來毒品之濫用，
    危害國民健康與社會安定日益嚴重，治安機關對於販賣或施
    用毒品之犯罪行為，無不嚴加查緝，各傳播媒體對於政府大
    力掃毒之決心亦再三報導，已使毒品不易取得且物稀價昂，
    而被告蕭文聰與證人魏中平並無特殊交情，竟於100 年1 月
    31日下午5 時6 分許與魏中平通話後，隨即攜帶海洛因5 包
    、電子磅秤1 臺及分裝袋10個至兩人所約定之魏中平住處，
    苟無利可圖，被告蕭文聰何需為了區區2,000 元之油錢，甘
    冒被取締移送法辦判處重刑之危險，平白從外地至雲林縣斗
    六市，交付海洛因予證人魏中平之理。是依一般經驗法則，
    自堪信被告蕭文聰販賣海洛因時，確可從中賺取買賣價差，
    而有牟利之意圖甚明。
  (六)辯護人固為被告蕭文聰辯護稱：100 年1 月31日被告蕭文聰
    係與魏中平聯絡後，才前往魏中平住處，在通話過程中，魏
    中平並無提到要與被告蕭文聰交易毒品，而被告蕭文聰在停
    車後進入巷內，隨即為警逮捕，又此次交易，買家魏中平根
    本沒有下車與被告文聰面談、議價或商談取得的毒品為何，
    尚難認為被告蕭文聰已著手於犯行；縱認被告蕭文聰與魏中
    平在通話時已有默示合意而應約前往，但此次交易全程在警
    方監視下，且即行逮捕被告蕭文聰，不可能發生交易毒品的
    危險性，應屬於不能未遂等語。惟按刑法第26條規定行為不
    能發生犯罪之結果，又無危險者，不罰。故不能未遂，係指
    已著手於犯罪之實行，但其行為未至侵害法益，且又無危險
    者；其雖與一般障礙未遂同未對法益造成侵害，然須並無侵
    害法益之危險，始足當之。而有無侵害法益之危險，應綜合
    行為時客觀上通常一般人所認識及行為人主觀上特別認識之
    事實（例如：行為人自信有超能力，持其明知無殺傷力，但
    外觀完好，足使一般人均誤認有殺傷力之手槍殺人）為基礎
    ，再本諸客觀上一般人依其知識、經驗及觀念所公認之因果
    法則而為判斷，既非單純以行為人主觀上所認知或以客觀上
    真正存在之事實情狀為基礎，更非依循行為人主觀上所想像
    之因果法則（例如：誤認以砂糖食於人可發生死亡結果）判
    斷認定之。若有侵害法益之危險，而僅因一時、偶然之原因
    ，致未對法益造成侵害，則為障礙未遂，非不能未遂，有最
    高法院97年度臺上字第351 號判決可資參照。又95年7 月1
    日修正施行之刑法第26條規定，只有更改法律效果為「不罰
    」，至於構成要件則未更動。而不能未遂之成立，應有二個
    要件：一為「不能發生犯罪之結果」，二為「無危險」，這
    兩者必須兼備，方可成立不能未遂。其中「不能發生犯罪之
    結果」，應解為所有未遂犯皆存在之要件，而「無危險」則
    解為區別不能未遂與普通未遂之關鍵，亦即不能未遂之問題
    核心，應在於「有無危險」之判斷上。依據前揭判決意旨，
    綜合行為時客觀上通常一般人所認識及行為人主觀上特別認
    識之事實為基礎，再本諸客觀上一般人依其知識、經驗及觀
    念所公認之因果法則而為判斷，本案被告蕭文聰原主觀上既
    有販賣毒品之意思，客觀上又已著手於販賣之行為，已如前
    述，已可能造成法益之破壞，縱事後因為警查獲致未能完成
    交易，依此客觀事實以觀，被告蕭文聰行為顯已具有一定之
    具體危險，而有完成其犯罪之可能性存在，則被告蕭文聰該
    次販賣毒品未遂之結果，仍應屬「普通未遂犯」，尚難逕論
    以「不能未遂犯」甚明，辯護人為被告蕭文聰上開所辯，並
    非可採。
  (七)綜上，被告蕭文聰上開所辯應係事後諉責之詞，無從採信，
    其販賣第一級毒品予魏中平未遂1 次之犯行，堪予認定。
三、綜上所述，被告魏中平販賣第二級毒品6 次及被告蕭文聰販
    賣第一級毒品未遂1 次之犯行，均事證明確，洵堪認定，應
    依法論科。
四、論罪科刑：
  (一)按海洛因、甲基安非他命分別屬毒品危害防制條例第2 條第
    2 項第1 、2 款列管之第一、二級毒品。次按「安非他命」
    、「甲基安非他命」均係屬毒品危害防制條例第2 條第2 項
    第2 款所列之第二級毒品，二者雖多為硫酸鹽或鹽酸鹽，可
    溶於水，為白色、略帶苦味之結晶，但使用劑量及致死劑量
    ，仍屬有別，且目前國內發現者都為甲基安非他命的鹽酸鹽
    ，國內緝獲之安非他命藥物，多為甲基安非他命，有行政院
    衛生署管制藥品管理局93年02月09日管宣字第0930001092號
    函、93年12月22日管宣字第0930012251號函各1 紙闡述甚詳
    ，可見安非他命與甲基安非他命，係毒性有差別之第二級毒
    品（最高法院97年度臺上字第4536號判決同此見解）；又安
    非他命在國內取得不易，施用情形較少，實務上尿液檢驗結
    果係甲基安非他命陽性反應者佔大部分等情，業經法務部調
    查局93年5 月4 日調科壹字第09362413980 號函述明綦詳；
    再者，一般施用毒品者並不知「安非他命」、「甲基安非他
    命」之區別；且被告魏中平前因施用第二級毒品甲基安非他
    命，經本院以100 年度易字第332 號、100 年度訴字第630
    號判決各判處有期徒刑7 月確定在案。綜上，應認被告魏中
    平與前揭證人所慣稱之「安非他命」，實際上係「甲基安非
    他命」，先予敘明。
  (二)按司法警察機關對於偵辦販賣毒品等重大危害社會治安、且
    又屬難以偵查之案件，常使用誘捕方式辦案；此等辦案方式
    在不違反人身自由之不可受侵犯之憲法基本人權之保障下，
    非不得以為之，所蒐集而來之證據資料，亦非不得顯現於公
    判庭，採為法院論罪科刑之依據。惟此種誘捕方式之辦案可
    區分為兩種，一為創造犯意型誘捕，一為提供機會型誘捕。
    前者，又稱為陷害教唆，係指行為人原無犯罪意思，因受他
    人（如便衣警察）之引誘，始生犯意，進而著手實行犯罪構
    成要件行為而言，此種情形所取得之證據，因違反正當法定
    程序，且逾越偵查犯罪之必要程度，其因此所取得之證據資
    料，應無證據能力。後者，又稱為機會教唆，係指行為人原
    本即有犯罪之意思，其從事犯罪構成要件行為之犯意，並非
    他人所創造，司法警察僅係利用機會加以誘捕，此種情形之
    犯罪行為人本具有販賣毒品之犯意，初非警察人員所造意，
    司法警察僅係運用設計引誘之技巧，使其暴露犯罪事證而加
    以逮捕偵辦，並未違反憲法對於基本人權之保障，且於公共
    利益之維護有其必要性，故依此所得之證據，則有證據能力
    ，自得採為法院論罪科刑之依據。次按施用毒品者，配合警
    方向被告偽稱欲購買海洛因，實際上其雖無購買毒品之真意
    ，惟被告與之聯絡後，既已依約攜帶毒品前往交易，其即有
    販賣毒品之故意，並已著手販賣毒品之行為，僅因購毒者無
    購買之真意，致未完成販賣該毒品之行為，惟仍應構成販賣
    毒品未遂罪（最高法院93年度臺上字第4426號判決意旨、85
    年度第4 次刑事庭會議決議可資參照）。本案證人魏中平經
    向警方供出其毒品來源係被告蕭文聰，證人魏中平為配合警
    方查緝被告販賣海洛因之不法事證，遂佯稱欲向被告購買海
    洛因，被告蕭文聰於與證人魏中平相約交易地點後，攜帶海
    洛因5 包依約前往，於交易完成前，經警方於上開地點埋伏
    查獲，足見被告蕭文聰為警查獲前即有販賣海洛因之犯意，
    警方為便利取證授意證人魏中平佯稱購買毒品，並非誘發被
    告產生犯罪決意，此屬「誘捕偵查（釣魚）」而非「陷害教
    唆」。亦即，被告蕭文聰乃係為貪圖販賣海洛因而取得之不
    法利益，干犯法令，前往交易，顯見被告蕭文聰原具有販賣
    海洛因之犯意，灼然甚明。而因證人魏中平原無購買毒品之
    真意，被告蕭文聰雖仍有販賣海洛因之犯意，但雙方意思表
    示無從為一致，且嗣經警於被告蕭文聰交付海洛因前即當場
    查獲此次販賣海洛因之犯行，自應論以未遂犯。
  (三)核被告魏中平就犯罪事實二、(一)至(六)所為，均係犯毒品危害
    防制條例第4 條第2 項之販賣第二級毒品罪；被告蕭文聰就
    犯罪事實三所為，係犯毒品危害防制條例第4 條第6 項、第
    1 項之販賣第一級毒品未遂罪。被告魏中平持有第二級毒品
    之低度行為，應為其販賣第二級毒品之高度行為所吸收，不
    另論罪；被告蕭文聰持有第一級毒品之低度行為，應為其販
    賣第一級毒品未遂罪之高度行為所吸收，亦不另論罪。被告
    魏中平所犯販賣第二級毒品各罪間，犯意各別，行為獨立，
    應予分論併罰。另公訴意旨就犯罪事實三部分，雖認被告蕭
    文聰應依該條例第4 條第1 項販賣第一級毒品罪處斷，惟業
    經本院認定本次毒品交易尚未完成，應屬未遂階段（詳見前
    述），而既遂、未遂為犯罪之樣態，不涉及罪名之變更，自
    毋庸變更起訴法條（最高法院96年度臺上字第5365號判決意
    旨參照），併予敘明。
  (四)被告魏中平、蕭文聰有如犯罪事實欄一所載徒刑執行完畢之
    前科紀錄，有臺灣高等法院被告前案紀錄表2 紙在卷可按，
    其等於受徒刑之執行完畢後，5 年以內故意再犯本案有期徒
    刑以上之各罪，均累犯，應依刑法第47條第1 項規定加重其
    刑（所犯販賣第一級毒品罪之法定刑為「死刑或無期徒刑」
    部分，第二級毒品罪之法定刑為「無期徒刑」部分，依法均
    不得加重）。
  (五)此外：
  1.就被告魏中平部分：
  (1)毒品危害防制條例第17條第1 項規定：「犯第4 條至第8 條
    、第10條或第11條之罪，供出毒品來源，因而查獲其他正犯
    或共犯者，減輕或免除其刑。」查被告魏中平於警詢時供出
    毒品來源為蕭文聰，並提供蕭文聰之聯絡電話、身體特徵，
    帶同警方查獲本案被告蕭文聰等情，有雲林地檢署檢察官補
    充理由書暨彰化縣警察局田中分局偵查佐劉惟生職務報告書
    （見本院卷卷貳第126 頁反面）、前揭本院蒐證錄音光碟、
    現場蒐證光碟勘驗筆錄在卷可稽，足見確實因被告魏中平之
    供述而查獲毒品來源，被告魏中平所犯販賣甲基安非他命部
    分，均應適用毒品危害防制條例第17條第1 項規定減輕其刑
    。
  (2)毒品危害防制第17條第2 項規定：「犯第4 條至第8 條之罪
    於偵查及審判中均自白者，減輕其刑。」查被魏中平對於犯
    罪事實二、(一)至(六)所示販賣甲基安非他命之犯行，於警詢、
    偵訊時自白犯行（見警卷第4 頁；他字卷第99、100 頁），
    亦於審判中自白犯行（見本院卷卷貳第126 頁及反面），應
    依毒品危害防制條例第17條第2 項規定減輕其刑，並依法先
    加重而後遞減輕之。
  (3)此外：
  辯護人固為被告魏中平主張：被告魏中平高職畢業，教育程
    度不高，因一時失慮誤罹重典，犯後坦承全部犯行，深具悔
    意，且其販賣甲基安非他命之對象係原本即有施用甲基安非
    他命之人，並未直接將甲基安非他命流散至一般社會大眾，
    或原本未施用毒品者，惡性非重，販賣的次數6 次，獲利不
    高，證人林宏璋至今仍賒欠被告魏中平購毒款項，顯見被告
    魏中平之犯行對於社會危害性，未如一般販毒案件嚴重；另
    被告供出毒品來源為同案被告蕭文聰，即使被告蕭文聰前往
    被告魏中平父母親住處，要帶同被告魏中平父母親一起至法
    務部矯正署雲林第二監獄與被告魏中平會面，被告魏中平仍
    據實陳述，益見其犯後態度良好等情節，毒品危害防制條例
    第4 條第2 項規定，縱依同條例第17條第1 、2 項減輕其刑
    ，刑責仍然過重，請求依照刑法第59條規定酌減其刑。
  惟按犯罪之情狀顯可憫恕，認科以最低度刑仍嫌過重者，得
    酌量減輕其刑，刑法第59條定有明文。考其立法理由：科刑
    時原即應依刑法第57條規定審酌一切情狀，尤應注意該條各
    款所列事項，以為量刑標準，本條所謂「犯罪之情狀可憫恕
    」，自係指裁判者審酌第57條各款所列事項以及其他一切與
    犯罪有關之情狀之結果，認其犯罪足堪憫恕者而言，即必於
    審酌一切之犯罪情狀，在客觀上顯然足以引起一般同情，認
    為縱予宣告法定最低刑度猶嫌過重者，始有其適用（參見最
    高法院38年臺上字第16號、45年臺上字第1165號、51年臺上
    字第899 號判例) 。又刑法第59條所規定之酌量減輕其刑，
    係裁判上之減輕，必以犯罪之情狀可憫恕，認為宣告法定最
    低度之刑猶嫌過重者，始有其適用。如別有法定減輕之事由
    ，應先依法定減輕事由減輕其刑後，猶嫌過重時，始得為之
    ；若有2 種以上法定減輕事由，仍應先依法定減輕事由遞減
    其刑後，猶嫌過重時，始得再依刑法第59條規定酌減其刑（
    最高法院88年度臺上字第1862號判決酌參）。鑑於國內毒品
    甲基安非他命泛濫，因販毒者供應毒品予施用者，危害他人
    身心健康，並導致嚴重危害社會安寧秩序，政府乃立法嚴禁
    販賣毒品，並以高度刑罰來遏止毒品氾濫之問題，故本院酌
    以刑法第57條各款所列事項以及其他一切與犯罪有關之情狀
    後，認為被告魏中平本身有施用甲基安非他命之習慣，當知
    毒品危害甚鉅，仍販賣第二級毒品甲基安非他命予林旺生、
    蔡志強與林宏璋，以賺取個人施用毒品利益，就販賣第二級
    毒品罪法定本刑為7 年以上有期徒刑觀之，被告魏中平犯罪
    當時並無特殊之原因與環境，又就其所涉上開犯行於偵審均
    自白，並供出毒品來源，已依毒品危害防制條例第17條第1
    、2 項之規定遞減輕其刑，如此被告魏中平所犯毒品危害防
    制條例第4 條第2 項之罪，即無情輕法重、顯可憫恕及縱使
    量處法定最低刑度之刑仍嫌過重之情形，尚無適用刑法第59
    條規定酌減其刑之必要。
  2.被告蕭文聰部分：
  (1)被告蕭文聰已著手實行犯罪事實三所載販賣第一級毒品犯行
    ，惟尚未得逞即遭警查獲而不遂，為未遂犯，應依刑法第25
    條第2 項規定，減輕其刑。
  (2)毒品危害防制條例第4 條第1 項販賣第一級毒品罪，法定刑
    為「死刑」或「無期徒刑」，刑度甚重。若不分犯罪情節輕
    重，概處以上開刑責，難免輕重失衡，倘有情輕法重情形，
    於裁判時自得適用刑法第59條酌量減輕其刑，以避免過嚴之
    刑罰，此參之司法院大法官釋字第263 號解釋文自明。亦即
    ，法院為避免刑罰過於嚴苛，於情輕法重之情況下，應合目
    的性裁量而有適用刑法第59條酌量減輕被告刑度之義務。又
    適用刑法第59條酌量減輕其刑時，並不排除同法第57條所列
    舉10款事由之審酌，此有最高法院70年度第6 次刑事庭會議
    決議參照。本院考量被告蕭文聰販賣海洛因予證人魏中平，
    固戕害他人之身心，然扣案供販賣之海洛因5 包業經全部扣
    案，且觀之本件被告蕭文聰販賣海洛因之次數僅有1 次，尚
    未取得報酬即為警查獲，應係販毒之中、小盤，較之一般大
    盤毒梟販賣數量眾多，動輒數百萬、千萬元之暴利所生危害
    情形顯有不同，被告蕭文聰之犯罪情節尚屬輕微，縱依刑法
    第25條第2 項之規定減輕其刑後，處以法定最輕本刑，仍不
    免過苛，且無從與前開毒梟之惡行有所區隔，是其犯罪情狀
    在客觀上足以引起一般人之同情，而有情輕法重之虞，爰依
    刑法第59條規定，就被告蕭文聰犯罪事實三之販賣第一級毒
    品未遂罪，減輕其刑，並依法先加重後遞減輕之（法定刑度
    為死刑及無期徒刑部分僅遞減輕之）。
  (六)爰審酌：
  1.被告魏中平前有施用毒品前科之素行，此有臺灣高等法院被
    告前案紀錄表1 份在卷可參；被告魏中平本身有施用毒品之
    惡習，是當知毒品對人身心戕害之嚴重性，卻不思努力工作
    賺取正當酬勞，竟藉販毒予他人牟取利益，殊非可取，惟念
    及被告魏中平犯後全部犯行，配合警方查緝毒品上游之犯後
    態度，並參酌其販賣第二級毒品6 次，販賣對象3 人，販毒
    所得款項共計6,500 元之犯罪情節，暨被告魏中平自陳入監
    服刑前在紡織廠工作，有父母親及未同住的2 名姊姊之家庭
    狀況，並提出雲林縣斗六市鎮南里里長出具之證明申請書、
    戶籍謄本各1 紙附卷可參（見本院卷卷貳第129 、130 頁）
    ，以及被告魏中平之犯罪動機、目的、手段等一切情狀，量
    處如主文所示之刑，並定其應執行之刑。至檢察官對被告魏
    中平求處有期徒刑7 年6 月，經本院審酌上開各情，認為尚
    嫌過重，併予敘明。
  2.被告蕭文聰前有違反肅清煙毒條例、麻醉藥品管理條例、槍
    砲彈藥刀械管制條例、恐嚇、施用毒品、偽造文書、故買贓
    物、過失傷害等前科之素行，此有臺灣高等法院被告前案紀
    錄表1 份在卷可參；被告蕭文聰本身有施用毒品之惡習，當
    知毒品對人身心戕害之嚴重性，卻不思努力工作賺取正當酬
    勞，竟無視國家杜絕毒品犯罪之禁令，藉販毒予他人牟取利
    益，且毒品對社會秩序及國民健康危害至深且鉅，嚴重影響
    社會治安，委不足取，被告蕭文聰雖販賣海洛因未遂，但仍
    有戕害國民身心健康，並有滋生其他犯罪之可能，對社會所
    生危害程度非輕；被告蕭文聰終否認犯行之犯後態度，犯後
    態度非佳，惟念及被告蕭文聰販賣之犯行係屬未遂狀態，並
    無所得，販賣之對象為1 人之犯罪情節，暨被告蕭文聰自陳
    目前從事裝潢工作，家中有父親及兄弟姊妹之家庭狀況，及
    其犯罪動機、目的、手段等一切情狀，量處如主文所示之刑
    。至公訴人雖對被告蕭文聰具體求處無期徒刑，惟經本院審
    酌上情，認稍嫌過重，併予敘明。
四、沒收部分：
    按犯第4 條至第9 條之罪者，其供犯罪所用或因犯罪所得之
    財物，均沒收之，如全部或一部不能沒收時，追徵其價額或
    以其財產抵償之，毒品危害防制條例第19條第1 項定有明文
    。惟仍須以該物屬於犯人者為限，始得沒收之，最高法院93
    年度臺上字第5336號判決參照。而「追徵其價額」或「以其
    財產抵償之」係屬兩種選項，分別係針對現行貨幣以外之其
    他財產與現行貨幣而言。又本規定所稱「追徵其價額」者，
    係指所沒收之物為金錢以外之其他財物而無法沒收時，因其
    實際價值不確定，應追徵其價額，使其繳納與原物相當之價
    額，並無以其財產抵償之問題。倘嗣後追徵其金錢價額，不
    得結果而須以其財產抵償者，要屬行政執行機關依強制執行
    之法律之執行問題，即無不能執行之情形，自毋庸諭知「或
    以其財產抵償之」。如不能沒收之沒收標的為金錢時，因價
    值確定，判決主文直接宣告「以其財產抵償之」即可，不發
    生追徵價額之問題（最高法院99年度第5 次刑事庭會議(二)可
    為參照）。又按刑分主刑及從刑，主刑如不成立，從刑即失
    其附麗；沒收為從刑之一種，自應附隨於主刑存在，故毒品
    危害防制條例第18條第1 項所謂「查獲」之第一、二級毒品
    ，係指經有罪判決書事實欄認定與被告犯罪事實有關之毒品
    而言。與被告本案所犯並經法院諭知有罪者若全然無關，自
    不得於該有罪判決之主刑下宣告沒收；若非全然無關，即應
    於有罪判決之主刑下宣告沒收銷燬之，有最高法院98年度臺
    上字第1412號、第6405號判決意旨可資參照。經查：
  (一)被告魏中平部分：
  1.被告魏中平販賣第二級毒品所得現金共計6,500 元，為因犯
    罪所得之財物，且為被告魏中平所有，應依毒品危害防制條
    例第19條第1 項規定，於各次販賣毒品罪項下沒收之，如全
    部或一部不能沒收時，以其財產抵償之（金錢無從追徵其價
    額）。
  2.扣案之廠牌TATUNG行動電話（序號：000000000000000 號）
    係被告魏中平所有，供其本案犯罪事實二、(一)至(四)聯繫、販
    賣甲基安非他命所用之物；扣案之廠牌ANYCALL （序號：00
    000000000000/0號、內含門號0000000000號SIM 卡1 張），
    均係被告魏中平所有，供其本案犯罪事實二、(五)(六)聯繫、販
    賣甲基安非他命所用之物，業據被告供承在卷（見本院卷卷
    貳第125 頁及反面），自應依毒品危害防制條例第19條第1
    項規定，分別於被告魏中平上開販賣甲基安非他命6 次犯行
    之罪刑項下併予諭知沒收；未扣案之門號0000000000號SIM
    卡1 張，亦係被告魏中平所有，供其本案犯罪事實二、(一)至
    (四)聯繫、販賣甲基安非他命所用之物，自應依毒品危害防制
    條例第19條第1 項規定，分別於被告魏中平上開販賣甲基安
    非他命4 次犯行之罪刑項下併予諭知沒收，如全部或一部不
    能沒收時，追徵其價額。至其餘扣案之行動電話及門號SIM
    卡，並無積極證據證明與本案被告魏中平販賣甲基安非他命
    有關，不予宣告沒收之，附此敘明。
  3.扣案之電子磅秤1 臺，為被告魏中平所有，供其本案上述各
    次販賣甲基安非他命所用之物，業據被告魏中平自陳在案（
    見本院卷卷貳第125 頁），自應依毒品危害防制條例第19條
    第1 項規定，於其各次犯罪項下宣告沒收。
  (二)被告蕭文聰部分：
  1.被告蕭文聰100 年1 月31日7 時30分許，在魏中平前揭住處
    ，欲販賣海洛因予魏中平時，為警當場查獲，並徵其同意搜
    索，扣得其所有粉塊狀物5 包，經送交法務部調查局檢驗後
    ，確含有海洛因成分（驗餘淨重7.76公克），已如前述，應
    依毒品危害防制條例第18條第1 項前段規定，於被告蕭文聰
    上開販賣海洛因予魏中平未遂1 次之犯行，諭知沒收銷燬之
    ，而上開海洛因之外包裝，雖非屬違禁物，但因直接與該毒
    品接觸，包裝與內含極微量之海洛因已合而為一，無從完全
    析離，有法務部調查局93年3 月19日調科壹字第0930011306
    0 號函可資參照，自應整體視為違禁物，爰依毒品危害防制
    條例第18條第1 項前段規定，併予宣告沒收銷燬之。至因為
    鑑識而已耗損用罄之海洛因，既已滅失而不復存在，毋庸併
    同諭知沒收。
  2.扣案之廠牌ANYCALL 行動電話1 支（序號：00000000000000
    /7、內含門號0000000000號SIM 卡1 張）、電子磅秤1 臺及
    包裝袋10個均為被告蕭文聰所有，業據被告蕭文聰自陳在卷
    （見本院卷卷貳第114 頁及反面），被告蕭文聰雖否認上開
    物品係供其本案販賣海洛因所用之物，並辯稱：電子磅秤是
    向他人購毒時用來秤重，以判斷數量是否正確；包裝袋則是
    之前用來分裝海洛因剩餘之包裝袋等語（見本院卷卷貳第11
    4 頁反面），惟被告蕭文聰係以上開行動電話（含SIM 卡）
    、電子磅秤作為本案販賣海洛因之聯絡、分裝工具，已如前
    述，自應依毒品危害防制條例第19條第1 項規定諭知宣告沒
    收之；又上開扣案尚未使用之包裝袋，係供被告蕭文聰預備
    分裝海洛因使用，亦如前述，為供預備犯罪所用之物，應依
    刑法第38條第1 項第2 款之規定沒收之。至其餘被告蕭文聰
    經扣案之行動電話及SIM 卡、甲基安非他命3 包（詳後肆部
    分所述）、無發芽能力之大麻種子34顆及現金55,200元，均
    缺乏證據證明與本案有關，因此不於本案併予宣告沒收，沒
    收銷燬，附此敘明。
、無罪部分：
一、公訴意旨另以：被告蕭文聰明知海洛因、甲基安非他命分別
    係毒品危害防制條例第2 條第2 項第1 款、第2 款公告列管
    之第一級、第二級毒品，禁止販賣，竟基於意圖營利販賣毒
    品之犯意，而為下列販賣海洛因、甲基安非他命之行為：
  (一)於100 年1 月5 日，以其持用之0000000000號行動電話、門
    號0000000000號行動電話（下稱0000000000號行動電話），
    與持用0000000000號、0000000000號行動電話之魏中平聯絡
    後，旋即前往魏中平雲林縣斗六市鎮○里○○路266 巷20號
    住處，將甲基安非他命1 包販賣予魏中平，並自魏中平處得
    款12,000元。
  (二)於100 年1 月23日，以其持用之0000000000號、0000000000
    號行動電話，與持用0000000000號、0000000000號行動電話
    之魏中平聯絡後，旋即前往雲林縣78號東西向快速道路古坑
    交流道附近，將海洛因1 包販賣予魏中平，並自魏中平處得
    款13,000元。因認被告蕭文聰上開所為，分別涉犯毒品危害
    防制條例第4 條第2 項、第1 項之販賣第二級、第一級毒品
    罪嫌等語。
二、按犯罪事實應依證據認定之，無證據不得認定犯罪事實；不
    能證明被告犯罪者，應諭知無罪之判決，刑事訴訟法第154
    條第2 項、第301 條第1 項分別定有明文。又事實之認定，
    應憑證據，如未能發現相當證據，或證據不足以證明，自不
    能以推測或擬制之方法，以為裁判基礎（最高法院40年臺上
    字第86號判例參照）。而認定犯罪事實所憑之證據，雖不以
    直接證據為限，間接證據亦包括在內，然而無論直接證據或
    間接證據，其為訴訟上之證明，須於通常一般之人均不致有
    所懷疑，而得確信其為真實之程度者，始得據為有罪之認定
    ，倘其證明尚未達到此一程度，而有合理之懷疑存在，而無
    從使事實審法院得有罪之確信時，即應由法院為諭知被告無
    罪之判決（最高法院76年臺上字第4986號判例參照）。又被
    告並無自證無罪之義務，此乃無罪推定之原則，刑事訴訟法
    第161 條第1 項規定：檢察官就被告犯罪事實，應負舉證責
    任，並指出證明之方法。故檢察官對於起訴之犯罪事實，應
    負提出證據及說服之實質舉證責任。倘其所提出之證據，不
    足為被告有罪之積極證明，或其指出證明之方法，無從說服
    法院以形成被告有罪之心證，基於無罪推定之原則，自應為
    被告無罪判決之諭知（最高法院92年臺上字第128 號判例參
    照）。又按證據之證明力，雖由法官評價，然心證之形成，
    由來於經嚴格證明之證據資料之推理作用，通常有賴數個互
    補性之證據始足以形成確信心證，單憑一個證據則較難獲得
    正確之心證。尤其具有對向性關係之單一證據，如毒品交易
    之買賣雙方，買方或為獲邀減刑寬典，不免有作利己損人之
    不實供述之虞。此種虛偽危險性較大之被告以外之人所為之
    陳述，為避免其嫁禍他人，藉以發現實體之真實，除以具結
    、交互詰問、對質等方法，以擔保其真實性外，自仍應認有
    補強證據以增強其陳述之憑信性，始足為認定被告犯罪事實
    之依據。又數罪併罰案件，因其所涉及之訴訟客體有數個以
    上，各個犯罪事實彼此互不相屬，故均須有補強證據，不得
    籠統為同一之觀察（參見最高法院97年度台上字第3857號判
    決意旨）。而依毒品危害防制條例第17條之規定，施用毒品
    者供出毒品來源因而破獲者，得以減輕其刑，則其指證之真
    實性是否具憑信性，仍有待其他必要證據加以補強，以察其
    是否與事實相符，尚不得以其單一且矛盾之供詞為唯一之證
    據。所謂必要之補強證據，固不以證明販賣毒品犯罪構成要
    件之全部事實為必要，但以與施用者之指證具有相當之關聯
    性為前提，其經與施用者之指證綜合判斷，已達於確信其為
    真實之程度者，始得為有罪之認定（參見最高法院98年度臺
    上字第7705號判決意旨）。是以施用毒品者所稱其向某人買
    受毒品之指證，不得作為有罪判決之唯一證據，仍須調查其
    他必要之證據，資以補強其指證之真實性，始為適法。又關
    於毒品施用者所稱向某人購買毒品之供述，必須以補強證據
    佐證，係指毒品購買者之供述縱使並無瑕疵，仍須補強證據
    佐證而言，以擔保其供述之真實性。該所謂補強證據，必須
    與該施用毒品者關於相關毒品交易之供述，具有相當程度之
    關連性，且因該補強證據之佐證，足使一般人對於施用毒品
    者之供述無合理之懷疑存在，而得確信其為真實，始足當之
    。若毒品購買者之供述證據，本身已有重大瑕疵，依嚴格證
    明之法則，已無法憑為確有販賣毒品行為之認定時，則其供
    述之前提事實已有合理之懷疑存在，論理上自無再論補強證
    據之必要。
三、公訴意旨認被告蕭文聰涉犯上開罪嫌，無非係以被告蕭文聰
    於警詢、偵查中之自白，證人魏中平於警詢、偵查中之指述
    ，以及法務部調查局濫用藥物實驗室100 年3 月14日調科壹
    字第10023006390 號鑑定書、憲兵司令部刑事鑑識中心100
    年5 月18日雲檢文勤100 偵821 字第14367 號鑑定書、扣案
    被告蕭文聰所有之電子磅秤1 臺、分裝袋10個、廠牌ANYCAL
    L 行動電話1 支（序號：00000000000000/7、內含門號0000
    000000號SIM 卡壹張）、海洛因5 包（淨重7.77公克、純質
    淨重5.13公克、驗餘淨重7.76公克，含包裝袋5 個）、甲基
    安非他命3 包（淨重3.2223公克、驗餘淨重3.2033公克）、
    現金55,200元為其主要論據。訊據被告蕭文聰堅詞否認涉有
    此部分販賣第一、二毒品之犯行，辯稱：100 年1 月5 日沒
    有販賣甲基安非他命予魏中平，100 年1 月23日也沒有販賣
    海洛因給魏中平等語。
四、經查：
  (一)被告以外之人於審判外之言詞或書面陳述，雖不得以之直接
    作為認定犯罪事實與否之證據，但參酌現行刑事訴訟法第16
    6 條之1 第2 項、第3 項第6 款，第166 條之2 之規定及行
    反詰問時，容許以陳述人先前不一致之陳述作為彈劾證據之
    法理，非不得以之作為彈劾證據，用來爭執被告、證人、鑑
    定人陳述之證明力（最高法院96年度臺上字第7337號判決意
    旨參照），合先敘明。
  (二)就上開公訴意旨所指一、(一)部分：
  1.證人魏中平先於100 年1 月31日警詢指稱：大約1 年前即99
    年1 月開始向蕭文聰購買第一、二毒品，在向蕭文聰購買海
    洛因前，有向蕭文聰購買甲基安非他命，最多購買1 兩（37
    .5公克）45,000元，平時大都買2 、3 錢（10公克）15,000
    元等語（見警卷第2 頁；他字卷第96頁），嗣於100 年8 月
    26日偵查中始證稱：（問：有無跟蕭文聰買甲基安非他命？
    ）有，100 年1 月5 日在伊住處交易，購買12,000元甲基安
    非他命等語（見偵卷第99頁），復於100 年12月7 日本院審
    理時證稱：伊向蕭文聰購買甲基安非他命的數量都差不多兩
    錢，100 年1 月初有向蕭文聰購買甲基安非他命2 錢12,000
    元，最少都買1 錢6,000 元，買這麼多甲基安非他命有些是
    自己施用，有些是要販賣的等語（見本院卷卷貳第100 頁至
    第102 頁、第103 頁反面、第104 頁），而證人魏中平就與
    被告蕭文聰此次交易甲基安非他命之時間，於警詢時係籠統
    稱有向被告蕭文聰購買甲基安非他命，於約半個月後之偵查
    中，在檢察官並未提示任何譯文供其回想，卻能明確指稱與
    被告蕭文聰交易之時間為100 年1 月5 日，與一般人記憶逐
    漸模糊之情形有別，被告蕭文聰是否有於100 年1 月5 日與
    證人魏中平進行甲基安非他命交易，已屬有疑；抑有進者，
    證人魏中平於警詢時證稱：都是以0000000000號行動電話與
    蕭文聰聯絡購買毒品事宜等語（見他字卷第88頁），而其所
    持用之0000000000號行動電話於當時正為警方執行監聽中（
    監聽時間自99年12月31日10時起至100 年1 月28日10時止）
    ，此有本院99年度聲監續字第598 號通訊監察書暨電話附表
    1 紙在卷可佐（見警卷第65至67頁），苟若證人魏中平與被
    告蕭文聰有於100 年1 月31日電話聯絡甲基安非他命交易事
    宜，何以警方並未監錄當日證人魏中平與被告蕭文聰到任何
    通聯紀錄，並由公訴人提出相關通訊監察譯文，是證人魏中
    平上開指證，證明力薄弱，非可逕信。至於被告蕭文聰曾於
    100 年3 月28日偵查中供稱：曾販賣甲基安非他命給魏中平
    1 次，時間忘記了，就按照魏中平所述等語（見偵卷第73頁
    ），而魏中平就此部分之指證，有前揭所述之瑕疵，是被告
    蕭文聰就此部分曾經自白之真實性，亦屬有疑。
  2.公訴人固另以被告蕭文聰於100 年1 月31日為警查獲時，扣
    得上開行動電話（含SIM 卡）、電子磅秤、包裝袋及現金55
    ,200元，且扣得其所有之顆粒物3 包，經送驗後係第二級毒
    品甲基安非他命作為證據，然查，被告蕭文聰有施用第二級
    毒品前科，有臺灣高等法院被告前案紀錄表附卷可憑，且被
    告蕭文聰為警於100 年1 月31日查獲之時間，距離證人魏中
    平指稱曾於100 年1 月5 日向被告蕭文聰購買甲基安非他命
    ，已相隔超過2 個星期，而持有甲基安非他命及現金之原因
    可能有多種，是以尚不能僅憑於事隔一段時間所查獲之此等
    扣案物，率指被告蕭文聰曾於100 年1 月5 日販賣甲基安非
    他命予證人魏中平1 次之犯行。
  (二)就上開公訴意旨所指一、(二)部分：
  1.證人魏中平雖於100 年1 月31日警詢指稱：99年1 月份開始
    向蕭文聰購買第一、二級毒品，最近1 次是在100 年1 月23
    日上午9 時許，伊打電話聯絡購買毒品事宜後，與蕭文聰約
    在雲林縣斗六市○○○○○道路交流道下溝霸國小前，此次
    購買半錢13,000元等語（見警卷第2 頁；他字卷第96頁反面
    ），嗣於100 年8 月26日偵查中證稱：（問：你跟蕭文聰買
    幾次海洛因？）2 次；（問：1 次在100 年1 月23日購買海
    洛因13,000元，是不是？）是，在東西向快速道路古坑交流
    道下，現金交易，有交易成功，伊騎機車過去，蕭文聰開1
    臺青蘋果色的1500c.ctoyata 車過來等語（見偵卷第98頁）
    ，復於100 年12月7 日本院審理時證稱：100 年有向被告蕭
    文聰購買過海洛因，大約在伊被捕前1 個禮拜，購買12,000
    元，約在古坑交流道，因為下交流道比較方便，被告魏中平
    是開那部toyata的車；（問：關於100 年1 月23日這個日期
    如何得來？）就是被查獲前1 個禮拜等語（見本院卷卷貳第
    102 頁反面、第105 頁反面），惟查，證人魏中平就與被告
    蕭文聰此次交易海洛因之時間，於警詢時及偵查中雖均指稱
    係在100 年1 月23日，於本院審理時則指稱：說此次交易是
    在100 年1 月23日，是因為在被查獲前1 個星期有跟蕭文聰
    交易等語，而證人魏中平曾於警詢時證稱是以0000000000號
    行動電話與蕭文聰聯絡購買毒品事宜，且證人魏中平所持用
    之0000000000號行動電話於當時正為警方執行監聽中（監聽
    時間自99年12月31日10時起至100 年1 月28日10時止），已
    如前述，苟若證人魏中平與被告蕭文聰有於100 年1 月23日
    電話聯絡海洛因交易事宜，何以警方並未監錄到當日證人魏
    中平與被告蕭文聰有任何通聯紀錄，並由公訴人提出相關通
    訊監察譯文，是證人魏中平上開指證，誠屬有疑。至於被告
    蕭文聰於100 年1 月31日警詢時供稱：約1 、2 個星期前某
    日之凌晨3 時許，曾在魏中平住處樓下客廳，販賣1.9 公克
    之海洛因12,000給魏中平等語（見警卷第9 頁反面），及於
    100 年2 月1 日、3 月22日、3 月28日偵查中供稱：賣海洛
    因魏中平2 次，1 次是100 年1 月31日，另1 次是2 個星期
    以前；時間就按照魏中平所述等語（見偵卷第40、73、92頁
    ），而魏中平就此部分之指證，有前揭所述之瑕疵，且被告
    蕭文聰所供稱之交易地點與證人魏中平之證詞不符，是被告
    蕭文聰就此部分曾經自白之真實性，亦屬有疑。
  2.公訴人固另以被告蕭文聰於100 年1 月31日為警查獲時，扣
    得上開行動電話（含SIM 卡）、電子磅秤、包裝袋及現金5
    5,200 元，並扣得其所有之粉塊物5 包，經送驗後係第一級
    毒品海洛因作為證據，然被告蕭文聰為警於100 年1 月31日
    查獲之時間，距離證人魏中平指稱曾於100 年1 月23日向被
    告蕭文聰購買海洛因，已相隔8 天，而持有海洛因及現金之
    原因可能有多種，是以尚不能單憑於事隔一段時間所查獲之
    此等扣案物，遽認被告蕭文聰曾於100 年1 月23日販賣海洛
    因予證人魏中平1 次之犯行。
五、綜上所陳，檢察官所舉不利於被告蕭文聰之證據所為之證明
    ，尚未未達一般通常之人均不致有所懷疑，而得確信其真實
    之程度，復無其他積極證據足證被告蕭文聰確有上開販賣第
    二級毒品甲基安非他命、第一級毒品海洛因各1 次之犯行，
    揆諸前揭說明，即不能遽認被告蕭文聰有此部分犯罪之認定
    ，自應為無罪之諭知。
肆、告發部分：
    被告蕭文聰於100 年1 月31日為警查獲時，經採集尿液送驗
    ，結果嗎啡、甲基安非他命均呈陽性反應，並扣得甲基安非
    他命3 包（淨重3.2223公克、驗餘淨重3.2033公克），有彰
    化縣田中分局委託檢驗尿液代號與真實姓名對照認證單、勘
    察採證同意書、濫用藥物尿液檢驗報告及憲兵司令部刑事鑑
    識中心100 年5 月18日雲檢文勤100 偵821 字第14367 號鑑
    定書各1 份（見偵卷第68至70頁、第85頁）在卷可憑，是以
    被告蕭文聰涉嫌施用第一級毒品海洛因、施用及持有第二級
    毒品甲基安非他命部分，應另由檢察官偵查，並為適法之處
    理。
據上論斷，應依刑事訴訟法第299 條第1 項前段、第301 條第1
項，毒品危害防制條例第4 條第6 項、第1 項、第2 項、第17條
第1 項、第2 項、第18條第1 項前段、第19條第1 項，刑法第11
條前段、第25條第2 項、第47條第1 項、第51條第5 款、第59條
，判決如主文。
本案經檢察官何宗霖到庭執行職務。
中    華    民    國  100     年    12    月    26    日
                  刑事第三庭  審判長法  官  林輝煌
                                    法  官  蕭雅毓
                                    法  官  陳雅琪
以上正本證明與原本無異。
如不服本判決應於收受判決後10日內向本院提出上訴書狀，並應
敘述具體理由；其未敘述上訴理由者，應於上訴期間屆滿後20日
內向本院補提理由書（均須按他造當事人之人數附繕本）。「切
勿逕送上級法院」。
                                    書記官  顏錦清
中    華    民    國  100     年    12    月    26    日
附錄法條：
毒品危害防制條例第4 條
製造、運輸、販賣第一級毒品者，處死刑或無期徒刑；處無期徒
刑者，得併科新臺幣2 千萬元以下罰金。
製造、運輸、販賣第二級毒品者，處無期徒刑或7 年以上有期徒
刑，得併科新臺幣1 千萬元以下罰金。
製造、運輸、販賣第三級毒品者，處5 年以上有期徒刑，得併科
新臺幣7 百萬元以下罰金。
製造、運輸、販賣第四級毒品者，處3 年以上10年以下有期徒刑
，得併科新臺幣3 百萬元以下罰金。
製造、運輸、販賣專供製造或施用毒品之器具者，處1 年以上7
年以下有期徒刑，得併科新臺幣1 百萬元以下罰金。
前五項之未遂犯罰之。
附表：
┌────┬─────┬─────┬────┬───────┬────────────┐
│編號    │通話時間  │地點      │販賣對象│販賣毒品種類、│所犯罪名及處罰          │
│        │          │          │        │、數量及金額（│                        │
│        │          │          │        │新臺幣）      │                        │
├────┼─────┼─────┼────┼───────┼────────────┤
│(一)      │99年11月7 │雲林縣斗六│林旺生  │1 千元甲基安非│魏中平販賣第二級毒品，累│
│        │日上午9 時│市雲林溪加│        │他命1 包      │犯，處有期徒刑年壹月。│
│        │50分許    │蓋小吃街附│        │              │扣案之廠牌TATUNG行動電話│
│        │          │近        │        │              │（序號：00000000│
│        │          │          │        │              │0000000號）壹支，│
│        │          │          │        │              │、電子磅秤壹臺，均沒收之│
│        │          │          │        │              │。未扣案之門號○九八三七│
│        │          │          │        │              │四六八一七號SIM卡壹張， │
│        │          │          │        │              │沒收之，如全部或一部不能│
│        │          │          │        │              │沒收時，追徵其價額。未扣│
│        │          │          │        │              │案之販賣毒品所得新臺幣壹│
│        │          │          │        │              │仟元，沒收之，如全部或一│
│        │          │          │        │              │部不能沒收時，以其財產抵│
│        │          │          │        │              │償之。                  │
├────┼─────┼─────┼────┼───────┼────────────┤
│(二)      │99年11月8 │雲林縣斗六│林旺生  │1 千元甲基安非│魏中平販賣第二級毒品，累│
│        │日下午4 時│市雲林溪加│        │他命1 包      │犯，處有期徒刑年壹月。│
│        │許        │蓋小吃街附│        │              │扣案之廠牌TATUNG行動電話│
│        │          │近        │        │              │（序號：00000000│
│        │          │          │        │              │0000000號）壹支、│
│        │          │          │        │              │電子磅秤壹臺，均沒收之。│
│        │          │          │        │              │未扣案之門號○九八三七四│
│        │          │          │        │              │六八一七號SIM 卡壹張，沒│
│        │          │          │        │              │收之，如全部或一部不能沒│
│        │          │          │        │              │收時，追徵其價額。未扣案│
│        │          │          │        │              │之販賣毒品所得新臺幣壹仟│
│        │          │          │        │              │元沒收之，如全部或一部不│
│        │          │          │        │              │能沒收時，以其財產抵償之│
│        │          │          │        │              │。                      │
├────┼─────┼─────┼────┼───────┼────────────┤
│(三)      │99年12月12│雲林縣斗六│林旺生  │1 千元甲基安非│魏中平販賣第二級毒品，累│
│        │日上午11時│市雲林溪加│        │他命1 包      │犯，處有期徒刑年壹月。│
│        │34分、39分│蓋小吃街附│        │              │扣案之廠牌TATUNG行動電話│
│        │、51分、12│近        │        │              │（序號：00000000│
│        │時6 分、13│          │        │              │0000000號）壹支、│
│        │時54分許  │          │        │              │電子磅秤壹臺，均沒收之。│
│        │          │          │        │              │未扣案之門號○九八三七四│
│        │          │          │        │              │六八一七號SIM 卡壹張，沒│
│        │          │          │        │              │收之，如全部或一部不能沒│
│        │          │          │        │              │收時，追徵其價額。未扣案│
│        │          │          │        │              │之販賣毒品所得新臺幣壹仟│
│        │          │          │        │              │元沒收之，如全部或一部不│
│        │          │          │        │              │能沒收時，以其財產抵償之│
│        │          │          │        │              │。                      │
├────┼─────┼─────┼────┼───────┼────────────┤
│(四)      │99年9 月10│雲林縣斗六│蔡志強  │3,500 元甲基安│魏中平販賣第二級毒品，累│
│        │日下午3 時│市○○路天│        │非他命1 包    │犯，處有期徒刑年貳月。│
│        │17分許    │后宮附近  │        │              │扣案之廠牌TATUNG行動電話│
│        │          │          │        │              │（序號：00000000│
│        │          │          │        │              │0000000號）壹支、│
│        │          │          │        │              │電子磅秤壹臺，均沒收之。│
│        │          │          │        │              │未扣案之門號○九八三七四│
│        │          │          │        │              │六八一七號SIM 卡壹張，沒│
│        │          │          │        │              │收之，如全部或一部不能沒│
│        │          │          │        │              │收時，追徵其價額。未扣案│
│        │          │          │        │              │之販賣毒品所得新臺幣仟│
│        │          │          │        │              │伍佰元沒收之，如全部或一│
│        │          │          │        │              │部不能沒收時，以其財產抵│
│        │          │          │        │              │償之。                  │
├────┼─────┼─────┼────┼───────┼────────────┤
│(五)      │99年12月10│魏中平雲林│林宏璋  │5 百元甲基安非│魏中平販賣第二級毒品，累│
│        │日上午11時│縣斗六市鎮│        │他命1 包（賒帳│犯，處有期徒刑年壹月。│
│        │20分許    │南里中山路│        │）            │扣案之廠牌ANYCALL行動電 │
│        │          │266 巷20號│        │              │話（序號：0000000│
│        │          │住處      │        │              │0000000/ ○號、含│
│        │          │          │        │              │門號0000000000│
│        │          │          │        │              │號SIM 卡壹張）壹支、電子│
│        │          │          │        │              │磅秤壹臺，均沒收之。    │
├────┼─────┼─────┼────┼───────┼────────────┤
│(六)      │99年12月13│魏中平雲林│林宏璋  │5 百元甲基安非│魏中平販賣第二級毒品，累│
│        │日下午6 時│縣斗六市鎮│        │他命1 包（賒帳│犯，處有期徒刑年壹月。│
│        │25分許    │南里中山路│        │）            │扣案之廠牌ANYCALL行動電 │
│        │          │266 巷20號│        │              │話（序號：0000000│
│        │          │住處      │        │              │0000000/ ○號、含│
│        │          │          │        │              │門號0000000000│
│        │          │          │        │              │號SIM 卡壹張）壹支、電子│
│        │          │          │        │              │磅秤壹臺，均沒收之。    │
└────┴─────┴─────┴────┴───────┴────────────┘